最高法院民事裁定　　　　　　　九十六年度台抗字第五○○號
再 抗告 人　蕭 政
　　　　　　　　　　　樓
　　　　　　甲○○○
　　　　　　乙 ○ ○
　　　　　　丁 ○ ○
　　　　　　丙 ○ ○
　　　　　　　　　　　418巷.
　　　　　　戊 ○ ○
　　　　　　己 ○ ○
　　　　　　庚 ○ ○
　　　　　　辛 ○ ○
　　　　　　壬 ○ ○
共　　　同
訴訟代理人　楊 美 玲律師
上列再抗告人因與相對人三德裕開發投資有限公司等間聲請假處
分事件，對於中華民國九十六年三月三十日台灣高等法院裁定（
九十六年度抗字第三三九號），提起再抗告，本院裁定如下：
    主  文
再抗告駁回。
再抗告訴訟費用由再抗告人負擔。
    理  由
按對於抗告法院所為抗告有、無理由之裁定再為抗告，僅得以其
適用法規顯有錯誤為理由，並應經原法院之許可；此項許可，以
原裁定所涉及之法律見解具有原則上之重要性者為限，此觀民事
訴訟法第四百八十六條第四項、第五項之規定自明。本件再抗告
人就原法院認其對於台灣士林地方法院（下稱士林地院）九十五
年度裁全字第三七四八號裁定之抗告為無理由，而駁回其抗告之
裁定，再為抗告，係以：相對人三德裕開發投資有限公司（下稱
三德裕公司）之唯一業務為投資訴外人添進裕機械股份有限公司
（下稱添進裕公司），相對人癸○○為三德裕公司唯一董事，未
盡善良管理人之注意義務，除一再以法人股東身分無端干擾、濫
訴、侵害添進裕公司之權益外，復長期無權占有再抗告人在三德
裕公司之登記章不還，致影響其等之權益。因再抗告人所占股權
數尚不足以將癸○○解任，而癸○○所涉刑事案件之確定又須時
甚久，為防止其等股東權益受到難以回復之損害，即有禁止癸○
○行使三德裕公司董事職權，亦不得指定第三人代為行使職權之
必要。原法院竟以：依公司法規定，在三德裕公司章程變更前或
有其他足使癸○○喪失執行業務董事身分之情事發生前，癸○○
與三德裕公司間委任關係仍存在，並無再抗告人所稱「相對人間
委任關係不存在」之本案訴訟之爭執情事。至於癸○○受刑事有
罪判決之個案，核屬癸○○於九十年、九十一年間個人犯行，與
癸○○以三德裕公司法人代表身分行使添進裕公司之股東職權之
事項無關。另癸○○提起撤銷之訴，旨在爭執添進裕公司解任蕭
敏男、癸○○之程序是否合法及其正當性，即與癸○○行使三德
裕公司董事之職權無涉。又癸○○應將再抗告人之印章返還，既
經民事判決確定，再抗告人已可持該確定判決作為執行名義聲請
強制執行，尤難認對再抗告人或三德裕公司有難以回復之重大損
害。顯見再抗告人所提證據均不足以釋明有為假處分之必要性，
自與民事訴訟法第五百三十八條之規定不符。因而否准再抗告人
假處分之聲請，於法殊有未合云云，為其論據。惟查再抗告人所
陳上開理由，係屬原法院認定再抗告人未釋明有為假處分之必要
性及假處分之原因事實存在等事實之當否問題，核與適用法規是
否顯有錯誤無涉，且亦無所涉及之法律見解具有原則上重要性之
情事，其再為抗告，本不應許可。本院尚不受原法院所具「再抗
告許可意見書」之拘束，應認其再抗告為不合法。
據上論結，本件再抗告為不合法。依民事訴訟法第四百九十五條
之一第二項、第四百八十一條、第四百四十四條第一項前段、第
九十五條、第七十八條，裁定如主文。
中　　華　　民　　國　九十六　年　　七　　月　二十六　日
                      最高法院民事第四庭
                          審判長法官  蘇　茂　秋
                                法官  陳　碧　玉
                                法官  王　仁　貴
                                法官  劉　靜　嫻
                                法官  鄭　玉　山
      本件正本證明與原本無異
                                      書  記  官
中　　華　　民　　國　九十六　年　　八　　月　　九　　日
                                                    Ａ
